# 请问一下关于固定资产外币折算差异的问题

提问人：donney_lixc 时间：2016-11-02 08:45:29
从企业会计准则第 19 号--外币折算看有 2 条 第十一条 企业在资产负债表日，应当按照下列规定对外币货币性项目和外币非货币性项目进行处理： 　　（一）外币货币性项目，采用资产负债表日即期汇率折算。因资产负债表日即期汇率与初始确认时或者前一资产负债表日即期汇率不同而产生的汇兑差额，计入当期损益。 　　（二）以历史成本计量的外币非货币性项目，仍采用交易发生日的即期汇率折算，不改变其记账本位币金额。
第十二条 企业对境外经营的财务报表进行折算时，应当遵循下列规定： 　　（一）资产负债表中的资产和负债项目，采用资产负债表日的即期汇率折算，所有者权益项目除“未分配利润”项目外，其他项目采用发生时的即期汇率折算。 　　（二）利润表中的收入和费用项目，采用交易发生日的即期汇率折算；也可以采用按照系统合理的方法确定的、与交易发生日即期汇率近似的汇率折算。
这两条怎么理解啊？

回答人：chenyiwei
这两者所适用的事项不同。 第十一条适用于将以本位币以外币种表示的金额折算为以本位币表示的金额，用于会计主体按自身本位币编制的财务报表中； 第十二条适用于将以本位币表示的金额折算为非本位币的报告货币（例如某个境外经营子公司本身的本位币是美元，但向境内母公司报送人民币报表，则人民币就是其非本位币的报告货币）。